【裁判字號】    98,訴,205
【裁判日期】    980903
【裁判案由】    確認行政處分無效
【裁判全文】
臺中高等行政法院裁定
                                       98年度訴字第205號
原      告  甲○○
輔  佐  人  丙○○
            丁○○
被      告  臺中縣政府
代  表  人  乙○○
訴訟代理人  戊○○
上列原告因確認行政處分無效事件，對被告中華民國85年7月26
日八五府地測字第190226號重測土地申請異議複丈結果通知書，
提起行政訴訟，本院裁定如下：
    主  文
原告之訴駁回。
訴訟費用由原告負擔。
    理  由
一、按「確認行政處分無效之訴訟，須已向原處分機關請求確認
    其無效未被允許，或經請求後於30日內不為確答者，始得提
    起之。」行政訴訟法第6條第2項定有明文。
二、本件原告對被告中華民國85年7月26日八五府地測字第19022
    6號重測土地申請異議複丈結果通知書提起行政訴訟，訴請
    確認該行政處分無效。經詢以曾否依行政訴訟法第6條第2項
    規定向被告機關請求確認其無效未被允許？原告已當庭陳明
    未曾向被告機關為該項請求（見本院卷言詞辯論筆錄）。
三、原告雖於言詞辯論終結後，再以書狀補提一件於民國89年8
    月5日署名為原告，受文者為被告之陳情書影本一件，狀載
    「有向臺中縣政府異議，異議與複丈事實不符」，姑不論該
    陳情書影本未於言詞辯論終結前提出，未有被告機關蓋收文
    戳記，已難遽認真實，且依原告所提該陳情書載「主旨：因
    有東勢地政事務所八九中東地人二字第七三七三號文。不解
    的是八五府地測字第190226號重測土地申請異議複丈結果通
    知書是證明界址或面積？亦不了解複丈人員之職責？順請各
    位有關首長勿官官相護製造理由掩護，眼睜睜看人民被行政
    人員逼死於內政部，再成為八掌溪事件負遲來之責。故過去
    陳情書未答覆之請確實答覆。說明：一、異議複丈時複丈人
    員要攜帶儀器至現場指界之任務否？二、只帶卷尺能指界原
    有地籍圖界址或證明否？三、現場須簽意見給申請人認章否
    ？四、所發文證明無誤是否指面積或界址？面積不足者可補
    否？五、指界時請複丈人員於成果圖標示原468-2、468-12
    及有關468-13位置，如果沒有如何證明界址無誤？請說明？
    六、異議複丈時，當事人所提問題，複丈人員答覆要請示上
    司，不知何來拒絕認章乙事？當日事實有丁○○、管添財、
    丙○○可證明，對過去一再反應不理不釆（睬）。」俱非屬
    行政處分無效之事由，至多僅屬得否撤銷之事由（姑不論其
    所稱是否屬實），原告據以主張曾依行政訴訟法第6條第2項
    規定向被告機關請求確認其無效未被允許云云，自非可採。
    其起訴不備其他要件，應予駁回。
三、依行政訴訟法第107條第1項第10款、第104條、民事訴訟法第
    95條、第78條，裁定如主文。
中    華    民    國    98    年    9     月    3     日
                臺中高等行政法院第三庭
                                審判長法  官  王 茂 修
                                      法  官  莊 金 昌
                                      法  官  林 金 本
以上正本證明與原本無異。
如不服本裁定，應於裁定送達後10日內以書狀敘明理由，經本院
向最高行政法院提起抗告（須依對造人數附具繕本）。
中    華    民    國    98    年     9    月    3     日
                                      書記官  陳 滿 麗


司法院資訊處製作；財團法人民間司法改革基金會備份。
